臺灣基隆地方法院刑事判決　　　　　　　　　　　　　九十三年度訴字第七二０號
　　公　訴　人　臺灣基隆地方法院檢察署檢察官
　　被　　　告　甲○○　男　二.
右列被告因違反毒品危害防制條例案件，經檢察官提起公訴（九十三年度毒偵字第一
八四九號），本院合議庭裁定改依簡式審判程序審理，本院判決如左：
    主  文
甲○○連續施用第一級毒品，處有期徒刑陸月，如易科罰金，以佰元折算壹日。
    事  實
一、甲○○曾因違反毒品危害防制條例案件，經觀察、勒戒後，認無繼續施用毒品傾
　　向，由臺灣基隆地方法院檢察署於民國九十一年六月二十七日，以九十一年度毒
    偵字第六○三號不起訴處分確定。甲○○又基於施用第一級毒品海洛因之概括犯
    意，自九十三年年初某日起至九十三年八月二十五日上午十、十一時許止，在其
    基隆市○○路一六八巷十三弄十六號二樓住處，以注射針筒施打手臂之方式，連
    續施用第一級毒品海洛因多次，嗣為警於九十三年八月二十七日下午二時三十分
    許，持搜索票，至甲○○上址住處搜索查獲後，經警於同日下午三時五十五分許
    ，採集其尿液，送請基隆市衛生局檢驗結果，呈嗎啡陽性反應，因而查悉上情。
二、案經基隆市警察局第四分局報請臺灣基隆地方法院檢察署檢察官偵查起訴後，經
    本院合議庭裁定改依簡式審判程序審理。
    理  由
一、本件被告甲○○所犯者非為死刑、無期徒刑、最輕本刑為三年以上有期徒刑之罪
    或高等法院管轄第一審案件，其於準備程序進行中，先就被訴事實為有罪之陳述
    ，經告知其簡式審判程序之旨，並聽取公訴人之意見後，本院依刑事訴訟法第二
    百七十三條之一第一項之規定，裁定由受命法官獨任進行簡式審判程序，合先敘
    明。。
二、右開事實，業經被告甲○○於本院審理時自白不諱，且被告為警查獲後，經警員
    採集其之尿液送檢驗結果，呈嗎啡陽性反應，有基隆市衛生局基衛檢壹字第○九
    三○○一二八二六號檢驗成績書一紙附卷可稽；並佐以「一般人注射海洛因後經
    體內吸收代謝約三十分鐘後，以嗎啡型態為主開始排入尿中，且以最初六至十二
    小時排泄量最多。若以日計，約有百分之八十之毒品代謝物（嗎啡）可在注射後
    二十四小時內陸續由尿中排出體外，剩餘量則可能在數日內分別排出體外」等情
    ，有法務部調查局九十年四月十二日陸(一)字第九０一三三三三五號函示在案，
    綜合上情以觀，本院因認被告自白施用第一級毒品海洛因之犯行顯與事實相符。
    又被告曾因違反毒品危害防制條例案件，經觀察、勒戒後，認無繼續施用毒品傾
    向，由臺灣基隆地方法院檢察署於九十一年六月二十七日，以九十一年度毒偵字
    第六○三號不起訴處分確定。有不起訴處分書及臺灣基隆地方法院檢察署刑案資
    料查註紀錄表等附卷可證。本件事證明確，被告施用第一級毒品海洛因犯行，洵
    堪認定，應予依法論科。
三、按海洛因係毒品危害防制條例第二條第二項第一款所定之第一級毒品，不得非法
    施用，是核被告所為，係犯毒品危害防制條例第十條第一項之施用第一級毒品罪
    。被告施用第一級毒品前後持有第一級毒品之低度行為，應為其施用第一級毒品
    之高度行為所吸收，不另論罪。查被告先後多次施用第一級毒品海洛因之行為，
    時間緊接，犯罪構成要件相同，顯係基於概括之犯意反覆為之，為連續犯，應依
    刑法第五十六條前段之規定以一罪論。公訴意旨雖僅論及被告於九十三年八月二
    十七日十五時五十五分許起，回溯二十四小時內某時之施用第一級毒品海洛因之
    行為，然依前開法務部調查局函示意旨可知，被告於九十三年八月二十七日十五
    時五十五分許經採尿檢驗結果，既呈嗎啡陽性反應，足見被告於採尿時起回溯數
    日內，均有可能施用第一級毒品海洛因，而被告所辯其係於採尿前二日即九十三
    年八月二十五日上午十、十一時許，最後一次施用第一級毒品海洛因，即屬無誤
    ，公訴意旨將被告施用第一級毒品海洛因之時間，限定於該採尿回溯二十四小時
    內，即有誤會，應予更正。又前開未經起訴部分既經被告於本院審理時坦白供認
    ，核與起訴部分，有連續犯關係，屬裁判上一罪，本為起訴效力所及，本院自應
    併予審理。爰審酌被告前曾因施用毒品案件，經檢察官為不起訴處分確定，猶再
    施用第一級毒品不輟，無視於毒品對於自身健康之戕害及國家對於杜絕毒品犯罪
    之禁令，惡性非輕，有失政府制定毒品危害防制條例之立法美意，本不宜寬貸，
    惟施用毒品者均有相當程度之成癮性及心理依賴性，其犯罪心態與一般刑事犯罪
    之本質並不相同，容應以「病人」之角度為考量，及被告犯後坦認犯行等一切情
    狀，就被告所犯上開之罪，量處如主文所示之刑，並諭知易科罰金之折算標準。
據上論斷，應依刑事訴訟法第二百七十三條之一第一項、第二百九十九條第一項前段
，毒品危害防制條例第十條第一項，刑法第十一條前段、第五十六條、第四十一條第
一項前段，罰金罰鍰提高標準條例第二條，判決如主文。
本案經檢察官黃鴻達到庭執行職務。
中　　　華　　　民　　　國　　九十三　　年　　 十一 　　月　　  三十　　日
                             　　   臺灣基隆地方法院刑事第三庭
                                        法  官  陳  秀  
右正本證明與原本無異。
對於本件判決如有不服，應於收受送達後十日內，向本院提出上訴書狀，上訴於臺灣
高等法院，並按他造當事人之人數附具繕本。
                                        書記官  王  一  芳
中　　　華　　　民　　　國　　九十三　　年　　 十一 　　月　　  三十　　日
附錄論罪科刑法條：
毒品危害防制條例第十條第一項：
施用第一級毒品者，處六月以上五年以下有期徒刑。
